【裁判字號】    96,上訴,5389
【裁判日期】    970129
【裁判案由】    毒品危害防制條例
【裁判全文】
臺灣高等法院刑事判決                96年度上訴字第5389號
上  訴  人
即  被  告  甲○○
                    （現另案於臺灣臺北監獄臺北分監執行）
上列上訴人因違反毒品危害防制條例案件，不服臺灣板橋地方法
院96年度訴字第3664號，中華民國96年11月23日第一審判決（起
訴案號：臺灣板橋地方法院檢察署96年度毒偵字第6593號、第69
80號），提起上訴，本院判決如下：
    主  文
上訴駁回。
    事實及理由
一、本案經本院審理結果，認第一審判決以上訴人即被告甲○○
    係犯毒品危害防制條例第10條第1項、第2項之罪；被告持有
    第一級毒品海洛因、第二級毒品安非他命之低度行為，均為
    施用毒品之高度行為所吸收，不另論罪。被告為累犯。又被
    告先後2次施用海洛因、1次施用安非他命之犯行，犯意各別
    ，罪名有異，應分論並罰。並審酌被告前有施用毒品之犯行
    ，仍不知悔悟，故態復萌，再次施用毒品，無視於毒品對於
    自身健康之戕害及國家對於杜絕毒品犯罪之禁令，惟念被告
    犯後坦承犯行，態度尚佳，及施用毒品者均具有相當程度之
    生理成癮性及心理依賴性，戒除不易，且犯罪心態與一般刑
    事犯罪之本質不同，非難性較低等一切情狀，判決被告「甲
    ○○施用第一級毒品，累犯，處有期徒刑捌月，扣案含海洛
    因殘渣之注射針筒壹支沒收銷燬之；又施用第一級毒品，累
    犯，處有期徒刑玖月；又施用第二級毒品，累犯，處有期徒
    刑伍月。應執行有期徒刑壹年捌月，扣案含海洛因殘渣之注
    射針筒壹支沒收銷燬之。」；認事用法及量刑均無不當，應
    予維持，並引用第一審判決書記載之事實、證據及理由（如
    附件原審判決書）。
二、本案事證已明。被告上訴意旨稱原審量刑過重，而指摘原判
    決不當，為無理由，應予駁回。
據上論斷，應依刑事訴訟法第373條、第368條，判決如主文。
本案經檢察官賴俊雄到庭執行職務。
中    華    民    國    97    年    1     月    29    日
                  刑事第十六庭  審判長法  官  葉騰瑞
                                      法  官  吳鴻章
                                      法  官  王炳梁
以上正本證明與原本無異。
施用第一級毒品部分，如不服本判決，應於收受送達後十日內向
本院提出上訴書狀，其未敘述上訴之理由者並得於提起上訴後十
日內向本院補提理由書（均須按他造當事人之人數附繕本）。
施用第二級毒品部分，不得上訴。
                                      書記官  廖逸柔
中    華    民    國    97    年    1     月    30    日
附錄本案論罪科刑法條全文：
毒品危害防制條例第10條：
施用第一級毒品者，處6月以上5年以下有期徒刑。
施用第二級毒品者，處3年以下有期徒刑。
附件：
臺灣板橋地方法院刑事判決              96年度訴字第3664號
公  訴  人  臺灣板橋地方法院檢察署檢察官
被      告  甲○○  男  23歲（民國○○年○○月○○日生）
                    身分證統一編號：Ｚ000000000號
                    住臺南縣白河鎮詔安厝45號
                    現於臺灣臺北看守所
上列被告因違反毒品危害防制條例案件，經檢察官提起公訴（96
年度毒偵字第6593、6980號），被告於準備程序中對被訴事實為
認罪之陳述，本院合議庭裁定由受命法官獨任行簡式審判程序，
判決如下：
    主  文
甲○○施用第一級毒品，累犯，處有期徒刑捌月，扣案含海洛因
殘渣之注射針筒壹支沒收銷燬之；又施用第一級毒品，累犯，處
有期徒刑玖月；又施用第二級毒品，累犯，處有期徒刑伍月。應
執行有期徒刑壹年捌月，扣案含海洛因殘渣之注射針筒壹支沒收
銷燬之。
    事  實
一、甲○○前於民國91年間因搶奪等案件，經本院判處應執行有
    期徒刑11月確定年6 月確定，於92年7 月3 日縮刑期滿，翌
    （4） 日執畢出監。再因施用毒品案件，經臺灣臺南地方法
    院裁定送觀察勒戒後，認無繼續施用毒品之傾向，於93 年8
    月17日釋放出所，並由臺灣臺南地方法院檢察署檢察官於93
    年8 月18日以93年度毒偵緝字第260 號、營毒偵字第261 號
    為不起訴處分確定。詎猶不知悔改，復基於施用毒品之犯意
    ，先後為下列犯行：
    （一）96年8 月18日10時30分許，在臺北縣三峽鎮○○路69
          巷35之1 號某網咖店廁所內，以海洛因粉末加水注射
          手臂之方式，施用第一級毒品海洛因，其正施打之際
          ，為警據報當場查獲，並扣得含殘渣之注射針筒1 支
          。
    （二）96年9 月8 日9 時許，在臺北縣三峽鎮○○街28 巷9
          弄16號7 樓住處，以同上方式，施用第一級毒品海洛
          因；同日17時許，於同址以吸食器加熱之方式，施用
          第二級毒品安非他命。嗣於翌（9） 日16時許，在臺
          北縣鶯歌鎮○○路98巷7 號友人王桑本住處為警查獲
          。
二、案經臺北縣政府警察局三峽分局報告臺灣板橋地方法院檢察
    署檢察官偵查起訴。本院於準備程序進行中，被告就被訴事
    實為有罪之陳述，經告知被告簡式審判程序之旨，並聽取當
    事人意見後，裁定進行簡式審判程序。
    理  由
一、訊據被告對於施用第一級、第二級毒品之犯行坦承不諱，被
    告於上述時間、地點為警查獲，採其尿液送驗結果，均呈海
    洛因代謝物嗎啡類、甲基安非他命類陽性反應，有臺灣檢驗
    科技股份有限公司96年9 月7 日及21日濫用藥物檢驗報告2
    份在卷可按，此外復有含殘渣之注射針筒1 支扣案可證。被
    告自白核與事實相符，本件事證已甚明確，其犯行堪以認定
    ，應依法論科。
二、核被告甲○○所為，係犯毒品危害防制條例第10條第1 項、
    第2 項之罪，其持有第一級毒品海洛因、第二級毒品安非他
    命之低度行為，均為施用毒品之高度行為所吸收，不另論罪
    。又被告先後2 次施用海洛因、1 次施用安非他命之犯行，
    犯意各別，罪名有異，應分論並罰。再被告於有如事實欄所
    示執行有期徒刑前科完畢，此有刑案資料查註紀錄表附卷可
    稽，其於有期徒刑執行完畢後，5 年以內故意再犯本件有期
    徒刑以上之罪，為累犯，所犯3 罪名均依刑法第47條第1項
    規定加重其刑。爰審酌被告前有施用毒品之犯行，仍不知悔
    悟，故態復萌，再次施用毒品，無視於毒品對於自身健康之
    戕害及國家對於杜絕毒品犯罪之禁令，惟審酌被告犯後坦承
    犯行，態度尚佳，及施用毒品者均具有相當程度之生理成癮
    性及心理依賴性，戒除不易，且犯罪心態與一般刑事犯罪之
    本質不同，非難性較低等一切情狀，量處如主文所示之刑，
    並定其應執行刑，以資懲儆。扣案含海洛因殘渣之注射針筒
    1 支，係被告持用為警當場查扣之物，依毒品危害防制條例
    第18條第1 項之規定宣告沒收銷燬之。至於96年8 月18日扣
    案之殘渣袋1 個、另注射針筒1 支，被告否認其所有及所用
    ；96年9 月9 日警員於被告友人王桑本住處查扣之海洛因8
    包（淨重5.46公克）、安非他命3 包 (淨重2.98公克)、電
    子磅秤2 組、注射針筒22支、分裝袋294 個及吸食器1 組，
    此均屬王桑本所有之物，與被告上開施用犯行無關，爰均不
    併諭知沒收。
據上論斷，應依刑事訴訟法第273 條之1 第1 項、第299 條第1
項前段，毒品危害防制條例第10條第1 項、第2 項、第18條第1
項前段，刑法第11條前段、第47條第1 項、第51條第5 款，判決
如主文。
本案經檢察官連思藩到庭執行職務。
中    華    民    國    96    年    11    月    23    日
                  刑事第五庭    法  官  陳財旺
以上正本證明與原本無異
如不服本判決應於送達後10日內敘明上訴理由向本院提出上訴狀
                                書記官  周百川
中    華    民    國    96    年    11    月    23    日
附錄本案論罪科刑法條全文：
毒品危害防制條例第10條：
施用第一級毒品者，處6 月以上5 年以下有期徒刑。
施用第二級毒品者，處3 年以下有期徒刑。


司法院資訊處製作；財團法人民間司法改革基金會備份。
